臺灣高雄地方法院刑事判決　　　　　　　100年度訴字第395號
公　訴　人　臺灣高雄地方法院檢察署檢察官
被　　　告　呂建賢
選任辯護人　張賜龍律師
　　　　　　陳靜娟律師
上列被告因違反毒品危害防制條例案件，經檢察官追加起訴（
100 年度偵緝字第225 號），本院判決如下：
    主  文
呂建賢犯轉讓禁藥罪，處有期徒刑柒月。又犯販賣第二級毒品罪
，處有期徒刑柒年肆月，扣案如附表編號2 所示之行動電話壹支
（含SIM 卡壹枚）沒收; 未扣案之販毒所得新臺幣壹仟陸佰元沒
收，如全部或一部不能沒收時，以其財產抵償之。又犯販賣第二
級毒品罪，處有期徒刑柒年拾月，未扣案之門號0000000000號行
動電話壹支（含SIM 卡壹枚）沒收，如全部或一部不能沒收時，
追徵其價額，未扣案之販毒所得新臺幣陸仟元沒收，如全部或一
部不能沒收時，以其財產抵償之。應執行有期徒刑玖年陸月，扣
案如附表編號2 所示之行動電話壹支（含SIM 卡壹枚）沒收，未
扣案之門號0000000000號行動電話壹支（含SIM 卡壹枚）沒收，
如全部或一部不能沒收時，追徵其價額，未扣案之販毒所得新臺
幣柒仟陸佰元均沒收，如全部或一部不能沒收時，以其財產抵償
之。
    事  實
一、呂建賢明知甲基安非他命為毒品危害防制條例第2 條第2 項
    第2 款所規定之第二級毒品，亦經中央衛生主管機關明令公
    告禁止製造、調劑、輸入、輸出、販賣或陳列，而為藥事法
    所稱之禁藥，不得非法持有、販賣或轉讓，竟分別為下列犯
    行：
  (一)基於轉讓禁藥即第二級毒品甲基安非他命之犯意，於民國99
    年3 月23日至25日間某日，在高雄巿鹽埕區某飯店內，無償
    提供微量之甲基安非他命（因未據扣案，無證據證明淨重達
    10公克以上）供黃俊豪施用，以此方式將上開毒品轉讓與黃
    俊豪。
  (二)意圖營利，基於販賣第二級毒品甲基安非他命營利之犯意，
    於99年3 月27日14時21分許，自其所持用門號0000000000號
    之行動電話接獲來自王吉川所持用門號0000000000號行動電
    話之來電，表示伊朋友欲購買甲基安非他命等語（王吉川涉
    犯幫助施用罪嫌部分未據起訴），嗣於同日20時23分許，呂
    建賢自其所持用上揭門號之行動電話，接獲由張凱勛以其持
    有門號0000000000號行動電話之來電，而於同日21時49分許
    ，呂建賢與張凱勛相約在臺南巿後火車站某處（起訴書誤載
    為中華東路2 段167 號，應予更正）見面，於22時43分許，
    呂建賢在臺南巿後火車站某處將甲基安非他命販賣給張凱勛
    （即起訴書所載之「小彬」），並收受張凱勛所交付之新台
    幣（以下同）1600元價金。
  (三)於同年4月3日16時24分許，呂建賢以其所持有之門號00000
    00000號行動電話，接獲來自施宥丞以其門號0000000000號
    撥打之來電，表示欲購買半錢之甲基安非他命，呂建賢與施
    宥丞即相約在高雄巿大立百貨公司附近見面，並以6000元之
    價格，將半錢之甲基安非他命販賣給施宥丞，且當場收受販
    毒所得6000元。嗣警方因偵辦另案製造甲基安非他命案件，
    對呂建賢聲請實施通訊監察，並於99年4月28日8時50分許，
    持本院核發之搜索票，在臺南巿北區○○路2號鐵道大飯店
    1215號房查獲呂建賢，扣得如附表二編號1至4所示之物，並
    依監聽譯文內容而查悉上情。
二、案經內政部警政署刑事警察局移送臺灣高雄地方法院檢察署
    檢察官偵查起訴。
    理  由
壹、證據能力部分：
一、按被告以外之人於審判外之言詞或書面陳述，除法律有規定
    者外，不得作為證據，刑事訴訟法第159 條第1 項定有明文
    。證人黃俊豪、施宥丞與王吉川於警詢之陳述，為司法警察
    調查中所為，惟該部分之證據並無刑事訴訟法第159  條之2
    、第159 條之3 所規定較可信或經證明具有可信之特別情況
    ，應無證據能力，僅得作為彈劾證人證詞之用。
二、至本判決所引用之其他證據資料（詳後引用之各項證據），
    其中係屬傳聞證據部分，縱無刑事訴訟法第159 條之1 至第
    159 條之4 或其他規定之傳聞證據例外情形，亦因被告、辯
    護人及檢察官均未於言詞辯論終結前，就證據能力聲明異議
    ，依刑事訴訟法第159 條之5 第2 項規定，視為同意作為證
    據使用；本院審酌卷內並無事證顯各該陳述之作成時、地與
    週遭環境，有何致令陳述內容虛偽、偏頗之狀況後，亦認為
    適當，依刑事訴訟法第159 條之5 第1 項之規定，為傳聞法
    則之例外，應有證據能力。
貳、實體部分
一、訊據被告呂建賢固就事實(一)（即被告呂建賢無償轉讓第二級
    毒品甲基安非他命予黃俊豪）部分犯行自白不諱，惟矢口否
    認有何事實(二)、(三)所示販賣第二級毒品甲基安非他命之犯行
    ，辯稱：事實(二)部分，伊只是幫其友人「辛巴」，將甲基安
    非他命交付給張凱勛; 事實(三)部分則只是約定交付時間、地
    點而已，並沒有交易成功云云。經查：
  (一)關於事實(一)部分，業經被告呂建賢於本院審理時自白不諱，
    核與證人黃俊豪於偵訊時結證稱：(【提示0000000000於
    99.03.21.14：13監聽譯文】問：何意？)對方僅以電話與我
    交談而已，我也不知道他講的內容是什麼東西，但打完此電
    話後，我們在約隔了2、3天後另有約在高雄市某飯店見面，
    見面後他有拿安非他命給我用，沒向我收錢，我有施用，是
    安非他命沒錯。(問：拿安非他命給你的是否為呂建賢？)是
    等語（見追加偵一卷第64頁）互核相符，且有上開被告所使
    用之0000000000號與黃俊豪所使用之0000000000號之通聯譯
    文（見追加警卷第62至67頁）及卷附之0000000000號申登人
    資料、高雄市政府（即改制前高雄縣政府）警察局湖內分局
    搜索扣押筆錄、扣押物品清單、扣押物品收據各1份（見追
    加警卷第70頁、第152至154頁），足認被告之任意性自白與
    事實相符，事證明確，被告於事實(一)之犯行洵堪認定，應依
    法論科。
  (二)關於事實(二)部分
  1.門號0000000000號行動電話為被告所持用，而被告自其所持
    用上揭行動電話接獲來自王吉川所持用門號0000000000號行
    動電話之來電表示：伊朋友欲購買甲基安非他命等語，嗣於
    同日20時23分許，被告自其所持用上揭門號之行動電話，再
    接獲由張凱勛以其持有門號0000000000號行動電話之來電，
    並於同日於22時43分許，被告在臺南巿後火車站某處與張凱
    勛見面等情，為被告所不爭執（見追加警卷第1頁、見追加
    偵二卷第18頁），且有被告所持用上揭行動電話於99年3月
    27日之通聯譯文內容在卷可稽（見追加警卷第116頁），足
    認此部分之事實應堪採信。
  2.被告自承伊確實於見面後有將一包甲基安非他命交給對方，
    對方並交付1600元給被告等語，核與證人王吉川偵訊時結證
    稱：0000000000號電話門號是伊持用。【提示0000000000於
    99.03.27.14：21、22：51監聽譯文】問：何意？)這是我的
    通話，當天因為我朋友要拿安非他命，譯文中的「糖果」是
    指安非他命，我才會打電話給「阿哲」，後來才知道他的本
    名為呂建賢，因為之前有人向我講他有這東西，我才會打電
    話給他等語（見追加偵一卷第20至23頁）互核一致。復據證
    人張凱勛於警詢中證稱：0000000000號行動電話門號門號是
    我本人所申登持用。(問：現提示0000000000號電話監聽紀
    錄內詳載，你所持用之0000000000號電話自99.03.27起至
    99.04.02期間與0000000000號電話有通聯紀錄，內載之通話
    內容是否為你與0000000000號電話持用人之通話紀錄?)是等
    語（見追加警卷第109頁），又徵諸被告所持用0000000000
    於99年3月27日之通聯譯文內容，被告先於99年3月27日當日
    之14時21分許與證人王吉川聯絡交易毒品甲基安非他命事宜
    ，並於同日20時23分許，再由證人張凱勛以渠所持用上揭門
    號聯絡被告，被告並答以：我在坐火車了等語（見追加警卷
    第116頁），於同日21時49分、22時43分許，被告及證人張
    凱勛各以上揭所持用門號聯絡在台南市後火車站見面，另同
    日22時51分許，證人王吉川再以其所持用之上揭門號撥打被
    告之上揭門號，被告並於通聯中稱：我跟你說不是15嗎，他
    給我16呢，說100元給我車錢等語（見追加警卷第115頁），
    並有卷附之證人王吉川持用門號0000000000申登人資料及被
    告所持用門號0000000000部分通訊監察譯文（見追加警卷第
    30頁、第31至35頁）、證人張凱勛持用門號0000000000申登
    人資料及被告所持用門號0000000000部分譯文各1份在卷可
    佐（見追加警卷第114、第115至第117頁）。依上開事證相
    互勾稽，可知被告確於99年3月27日確有與王吉川聯絡關於
    交易甲基安非他命之事宜，並且被告確有與王吉川之友人張
    凱勛（即起訴書誤載之「小彬」）以1600元之價格完成甲基
    安非他命之交易。
  3.又被告辯以伊僅係在現場充當幫助「辛巴」販毒之角色云云
    ，惟被告於警詢、偵查中從未提及此情，而係於本院審理時
    ，始供出與「辛巴」一同出面販毒，則被告先後辯解不一，
    是否可信已非無疑，復未提供「辛巴」之具體年籍或其他可
    資辯別之資料以供調查，另證人張凱勛亦證稱當場僅與被告
    1 人見面並交付1600元，並未見到有其他人在現場等語（見
    追加警卷第109至第110頁），再觀諸被告當日通訊監察譯文
    之內容，亦未出現有「辛巴」之人，甚且被告於交易完畢後
    ，王吉川隨即致電被告，被告並表示伊收1600元，並非1500
    元等語，可見本件被告係獨自與張凱勛完成毒品交易，並無
    「辛巴」此人存在，是其上開所辯委無足採。
  4.起訴書雖記載交易地點為證人王吉川中華東路2段167號12樓
    之20之住處，然查被告於27日22時43分許進行毒品交易時，
    以其所持之上揭門號撥打證人張凱勛之門號時，基地台發射
    位址位於台南市○○區○○路3號，接近台南市火車站，且
    被告與證人張凱勛當日係約在「後火車站」，有上揭通聯譯
    文在卷可佐（見追加警卷第115頁），是關於事實(二)部分之
    交易地點係台南市後火車站某處，起訴書關於此部分之記載
    容有錯誤，應予更正之。
  5.至證人張凱勛固一再否認其於99年3月27日與被告有見面連
    繫係為購買甲基安非他命，且稱：（問：現提示監聽譯文內
    於99.03.27.21時49分22秒及22時43分49秒之內容，你與呂
    建賢約於後火車站，是約於何處? 約見面做何事?)我約於臺
    南後火車站，我向他購買德州撲克遊戲之遊戲幣。(問：現
    提示監聽譯文內於99.03.27.21時49分22秒及22時43分49秒
    之內容，你與呂建賢約於後火車站，是約於何處? 約見面做
    何事?)我約於臺南後火車站，我向他購買德州撲克遊戲之遊
    戲幣。(問：上記監聽譯文內於99.04.02.14時49分47秒至17
    時13分25秒之4通簡訊所載：「星期日或星期一，可以買一
    些嗎」、「買一克」是指買賣何物品? )是指遊戲幣。(問：
    你上稱遊戲幣之買賣方式及價格、單位為何?)遊戲公司販售
    遊戲幣10萬元價值現金1000元，我只有對外，就是向呂建賢
    購買1次遊戲幣，當時以1000元購買1克遊戲幣30萬元云云（
    見追加警卷第109至110頁）。然查遊戲幣並非有形之實體，
    何來「1克」之遊戲幣?且通常網路虛擬電子遊戲幣之交易，
    只消在網路上轉換及匯款即足，又何需交易雙方親自面對面
    交易? 是以證人張凱勛前揭證述不符常情。況且，被告及證
    人王吉川均一致陳稱證人張凱勛所購買之物為甲基安非他命
    ，而非遊戲幣，而證人張凱勛研究所畢業，職業為大學老師
    ，若供稱渠向被告購毒，渠恐因涉犯持有、施用毒品等罪嫌
    ，而遭任教大學懲處或有損身為大學教師在社會上不當評價
    之情，故僅稱以向被告連繫購買遊戲幣，而非購買甲基安非
    他命云云，應屬避重就輕之詞顯不足採信。本件證人張凱勛
    當日與被告所交易者，應為甲基安非他命，並非遊戲幣，至
    為明灼。
  6.綜上各節，足以推論證人王吉川所稱渠友人「小彬」應即為
    證人張凱勛無訛，而證人王吉川先與被告聯絡毒品交易事宜
    後，嗣再由被告搭乘火車北上台南，與證人張凱勛相約台南
    後火車站某處，並以1600元完成毒品交易，交易完畢後，證
    人王吉川再確認被告與證人張凱勛間是否完成毒品交易，故
    被告關於犯罪事實(二)之犯行洵堪認定，事證明確，應依法論
    科。
  (三)關於事實(三)部分
  1.門號0000000000號行動電話，為被告所持用，而被告於同年
    4 月3 日16時24分許，以其所持有之上開門號之行動電話，
    接獲來自施宥丞以其門號0000000000號撥打之來電，施宥丞
    表示欲購買半錢之甲基安非他命，呂建賢與施宥丞即相約在
    高雄巿大立百貨公司附近見面等情，為被告所不爭執（見追
    加偵二卷第28至29頁），復有證人施宥丞上開門號00000000
    00之通聯譯文、門號0000000000之申登人資料各1 份在卷可
    佐（見追加警卷第17頁、第18至20頁），堪認此部分之事實
    為真實。
  2.被告辯稱當次並未完成交易，只是約定交付時間、地點而已
    ，並沒有交易成功云云，然查，上揭事實(三)，業據證人即購
    毒者施宥丞於本院審理時證稱：伊確實於99年4 月30日曾以
    其門號撥打被告之手機門號，與被告相約購買甲基安非他命
    等語（見本院院二卷第119至123頁）;核與證人施宥丞於偵
    訊時結證稱：(【提示0000000000於99.04.03.16:  24、20:
    01、20:  12、20: 39、20:41譯文】問：何意?)這是我的通
    話，對方是「阿賢」，我打電話給他的目的是想要向他拿安
    非他命，這次我向他買半錢，我記得是以6000元向他買的，
    我們約在大立百貨後面見面，是他本人拿毒品過來，我也有
    當場給付現金，有完成交易等語（見追加偵一卷第18至19頁
    、第22頁），均互核一致，並有證人施宥丞上開門號000000
    0000之通聯譯文、門號0000000000之申登人資料各1 份在卷
    可佐（見追加警卷第17頁、第18至20頁），足以佐證證人施
    宥丞於偵訊中證詞之真實，是被告於上開時、地確有與施宥
    丞以6000元之價格，交付半錢甲基安非他命而完成第二級毒
    品甲基安非他命之交易，是被告辯以未完成交易，應不足採
    信。是關於被告事實(三)之犯行洵堪認定，事證明確，應依法
    論科。
  (四)末參以非法販賣甲基安非他命係政府嚴予查緝之違法行為，
    且甲基安非他命並無公定之價格，並可任意分裝或增減其份
    量，而每次買賣之價量，亦隨時依雙方關係之深淺、當時之
    資力、需求程度及對行情之認知等因素而異其標準，非可一
    概而論，因之販賣之獲利，除經坦承犯行，或帳冊價量均臻
    明確外，委難察得實情，但除別有事證，足認係按同一價格
    轉讓，確未牟利之情形外，尚難執此認非法販賣之事證有所
    不足，致知過坦承者難辭重典，飾詞否認者反得逞僥倖，而
    失情理之平；且甲基安非他命價格昂貴，取得不易，苟無利
    可圖，應無甘冒被查緝法辦之危險而平白為轉讓毒品之可能
    ，販賣者從各種「價差」或「量差」謀取利潤方式，或有差
    異，然其所圖利益之非法販賣行為目的，則屬相同，並無二
    致。況販賣毒品之所謂販賣行為，係行為人基於營利之目的
    ，而販入或賣出毒品而言。販賣毒品者，其主觀上有營利之
    意圖，且客觀上有販賣（即販入或賣出）之行為，即足構成
    ，至於實際上是否已經獲利，則非所問，即於有償讓與他人
    之初，係基於營利之意思，並著手實行，而因故無法高於購
    入之原價出售，最後不得不以原價或低於原價讓與他人時，
    仍屬販賣行為。本案被告苟非無利可圖，豈會甘冒刑之風險
    為事實(二)、(三)之販賣毒品犯行，故被告確有從中賺取差額利
    潤之意圖及事實，至為顯明，渠具有販賣毒品牟利之意圖，
    亦堪認定。
二、按經中央衛生主管機關明令公告禁止製造、調劑、輸入、輸
    出、販賣或陳列之毒害藥品，即為藥事法所稱禁藥，此為藥
    事法第22條第1 項第1 款所明定。查甲基安非他命固為毒品
    危害防制條例第2 條第2 項第2 款所規定之第二級毒品，惟
    亦經行政院衛生署於75年7 月11日，以衛署藥字第597627號
    重申公告禁用，迄未變更，自屬藥事法第22條第1 項第1 款
    所列之禁藥。另毒品危害防制條例第8 條第2 項規定轉讓第
    二級毒品罪之法定刑為6 月以上5 年以下有期徒刑，得併科
    70萬元以下之罰金；藥事法第83條第1 項轉讓禁藥罪之法定
    本刑則為7 年以下有期徒刑，得併科500 萬元以下罰金，故
    藥事法第83條第1 項之罪之法定本刑，顯較毒品危害防制條
    例第8 條第2 項之罪之法定本刑為重，依「重法優於輕法」
    之法理，就被告無償轉讓甲基安非他命之行為，優先適用藥
    事法第83條第1 項轉讓禁藥罪之規定處斷（最高法院99年度
    台上字第5604號判決意旨參照）。是被告犯罪事實(一)所為，
    係犯藥事法第83條第1 項轉讓禁藥罪，其如犯罪事實(二)、(三)
    所為，均係犯毒品危害防制條例第4 條第2 項販賣第二級毒
    品罪。被告販賣、轉讓前持有甲基安非他命之低度行為，分
    別應為其販賣及轉讓之高度行為所吸收，均不另論其持有第
    二級毒品罪。被告上開所犯2 次販賣第二級毒品罪及1 次轉
    讓禁藥罪，犯意各別，行為互殊，應予分論併罰。
三、爰審酌甲基安非他命屬第二級毒品，亦為禁藥，對於施用者
    之身心健康均會造成極大損害，被告研究所畢業，為智識成
    熟之人，對於甲基安非他命對施用者之危害情形自無不知之
    理，竟仍轉讓甲基安非他命予黃俊豪1 次，又販賣甲基安非
    他命予張凱勛、施宥丞各1 次，其行為實不足取，並考量被
    告於本院審理中否認犯罪事實(二)、(三)之行為，坦承犯罪事實
    (一)之犯罪等犯後態度，及被告轉讓之甲基安非他命之數量甚
    微，暨被告販賣甲基安非他命之數量及所得情形，與被告碩
    士畢業、無業，家境勉持（見追加警卷第1 頁）等一切情狀
    ，分別量處如主文所示之刑。又刑法第51條數罪併罰定應執
    行刑之立法方式，採限制加重原則，非以累加方式定應執行
    刑，本院審酌被告所犯轉讓毒品及販賣毒品罪共3 罪，如以
    實質累加之方式定應執行刑，則處罰之刑度顯將超過其行為
    之不法內涵，而違反罪責原則；另考量因生命有限，刑罰對
    被告造成之痛苦程度，係隨刑度增加而生加乘效果，而非以
    等比方式增加，則以隨罪數增加遞減其刑罰之方式，當足以
    評價被告行為之不法性（即多數犯罪責任遞減原則），因而
    就被告定其應執行之刑所主文所示，以資懲儆。
四、沒收：
  1.被告就事實(二)、(三)之販賣第二級毒品所得，分別為1600元、
    6000元，雖未經扣案，仍應依毒品危害防制條例第19條第1
    項規定，分別於被告所犯事實(二)、(三)之販賣第二級毒品甲基
    安非他命之罪刑項下宣告沒收，如全部或一部不能沒收時，
    以其財產抵償之。
  2.扣案之如附表編號2所示之行動電話1支（含SIM卡1枚，IMEI
    ：00000000000000、門號：0000000000) ，係被告所有，業
    據被告供述在卷（見追加警卷第1頁、見追加偵二卷第18頁
    ），且作為聯絡販毒之工具，有上揭通訊監察譯文在卷為憑
    ，供販賣事實(二)之第二級毒品所用之物，應依毒品危害防制
    條例第19條第1項規定，在被告所犯事實(二)之罪刑項下宣告
    沒收之。
  3.未扣案被告販賣毒品所用之門號0000000000號行動電話1支
    （含SIM卡1枚），為被告所有，業據被告於本院供述在卷（
    見本院二卷第133頁），雖未扣案，因屬供犯事實(三)之販賣
    第二級毒品罪所用，應依上述規定，在被告所犯事實(三)之販
    賣第二級毒品罪刑項下宣告沒收，如全部或一部不能沒收時
    ，仍追徵其價額。
  4.至扣案如附表編號1、3、4所示之物，經核並無積極證據足
    認與本案有關，爰不宣告沒收，附此敘明。
據上論斷，應依刑事訴訟法第299 條第1 項前段、藥事法第83條
第1 項，毒品危害防制條例第4 條第2 項、第19條第1 項、刑法
第11條、第51條第5 款、第9款，判決如主文。
本案經檢察官朱華君到庭執行職務。
中    華    民    國  100     年    10    月    26    日
                刑事第十五庭     審判長法  官  莊珮君
                                       法  官  許勻睿
                                       法  官  沈宗興
以上正本證明與原本無異。
如不服本判決應於收受判決後10日內向本院提出上訴書狀，並應
敘述具體理由。其未敘述上訴理由者，應於上訴期間屆滿後20日
內向本院補提理由書(均須按他造當事人之人數附繕本)「切勿逕
送上級法院」。
中    華    民    國  100     年    10    月    26    日
                                       書記官  陳恩慈
附表：
  ┌──┬────────────┬────┬───────┐
  │編號│    扣案物名稱          │數量    │   備註       │
  ├──┼────────────┼────┼───────┤
  │ 1  │安非他命吸食器          │1個     │經核與本案無關│
  ├──┼────────────┼────┼───────┤
  │ 2  │HVGIGA手機              │1支     │供本案販賣甲基│
  │    │(IMEI：00000000000000 、│        │安非他命所用之│
  │    │ 門號：0000000000)      │        │物            │
  ├──┼────────────┼────┼───────┤
  │ 3  │PRAIA手機               │1支     │經核與本案無關│
  │    │（IMEI：000000000000000 │        │              │
  │    │、門號0000000000)       │        │              │
  ├──┼────────────┼────┼───────┤
  │ 4  │NOKIA 手機              │1支     │經核與本案無關│
  │    │(無序號，門號0000000000)│        │              │
  └──┴────────────┴────┴───────┘
附錄本案論罪科刑法條：
藥事法第83條第1項
明知為偽藥或禁藥，而販賣、供應、調劑、運送、寄藏、牙保、
轉讓或意圖販賣而陳列者，處 7 年以下有期徒刑，得併科新臺
幣 5 百萬元以下罰金。
毒品危害防制條例第4條
製造、運輸、販賣第一級毒品者，處死刑或無期徒刑；處無期徒
刑者，得併科新臺幣 2 千萬元以下罰金。
製造、運輸、販賣第二級毒品者，處無期徒刑或 7 年以上有期
徒刑，得併科新臺幣 1 千萬元以下罰金。
製造、運輸、販賣第三級毒品者，處 5 年以上有期徒刑，得併
科新臺幣 7 百萬元以下罰金。
製造、運輸、販賣第四級毒品者，處 3 年以上 10 年以下有期
徒刑，得併科新臺幣 3 百萬元以下罰金。
製造、運輸、販賣專供製造或施用毒品之器具者，處 1 年以上
7 年以下有期徒刑，得併科新臺幣 1 百萬元以下罰金。
前五項之未遂犯罰之。